臺灣嘉義地方法院刑事判決
94年度易字第204號
公　訴　人　臺灣嘉義地方法院檢察署檢察官
被　　　告　乙○○
指定辯護人　黃文力律師
上列被告因竊盜等案件，經檢察官提起公訴（94年度偵字第2037
、2652號）及移送併案審理（94年度偵字第2715、3134、3378號
、臺灣屏東地方法院檢察署94年度偵字第2785、2786號），本院
合議庭裁定改依簡式審判程序審理，判決如下：
    主  文
乙○○共同常業竊盜，累犯，處有期徒刑貳年捌月。汽車租賃契
約書上之「承租人」欄內偽造「戌○○」之署押各壹枚（臺灣嘉
義地方法院檢察署九十四年度偵字第二七一五號卷第八六頁），
均沒收。
    事實及理由
一、犯罪事實：乙○○前因竊盜案件，於民國（下同）87年間經
    法院判處有期徒刑10月確定，嗣於89 年5月13日縮刑期滿執
    行完畢，猶不知悔改，竟意圖為自己不法所有，基於常業之
    犯意，自94年2月22日起至94年5月2日止即附表所示之時間
    ，在附表所示地點，以如附表所示之方式，竊取附表所示未
    ○○等人之財物，得手之財物則供生活必需而花用殆盡；復
    基於行使偽造私文書及意圖為自己不法所有之犯意，於94年
    4月16日下午 10時10分許，持所竊得如附表編號十五所示之
    戌○○證件，至庚○○經營、址設高雄市苓雅區○○○路89
    3 號之「直航聯合有限公司」，在汽車租賃契約書上之「承
    租人」欄內偽簽「戌○○」之署押各 1枚，以偽造屬私文書
    之該租賃契約書，再用以向庚○○租用車牌號碼YY-8329 號
    自用小客車1 輛而行使之，足生損害於庚○○及戌○○，繼
    而易持有為所有而將上開車輛侵占入己。
二、本件證據：被告乙○○於警詢、偵查中及本院審理中之自白
    ；如附表所示之證人未○○等人及庚○○之證詞及所具之被
    害報告單、贓物認領保管單、查獲照片及汽車租賃契約書等
    在卷可稽。
三、核被告所為，係犯刑法第322條之常業竊盜罪、同法第306條
    第1項之侵入住宅罪、同法第216條、第210 條之行使偽造私
    文書罪、同法第335條第1項之普通侵占罪；被告偽造「戌○
    ○」署押，進而偽造私文書（具契約性質之上開租賃契約書
    ），為偽造私文書行為之一部，不另論以偽造署押罪；又偽
    造私文書後復持以行使，偽造之低度行為應為行使之高度行
    為所吸收，亦不另論罪。又被告與「牛仔」就如附表編號四
    之犯行，有犯意之聯絡及行為之分擔，皆為共同正犯。再按
    刑法上所謂常業犯，指反覆以同種類行為為目的之社會活動
    之職業性犯罪而言，至於犯罪所得之多寡，是否恃此犯罪為
    唯一之謀生職業，則非所問（最高法院 85年度台上字第510
    號判例參照）。查被告所竊得財物均供給己所需而花用，業
    據其供承明確，且所為竊盜罪行達20次，其犯罪所得亦足恃
    維生，揆諸前開最高法院判例意旨，應認被告係以竊盜為常
    業；又被告在上開汽車租賃契約書上偽簽「戌○○」之署押
    以完成該契約，復用以租得上開汽車，應認係偽造屬私文書
    之該租賃契約並行使之。雖公訴意旨認被告係犯同法第 321
    條第1項第1、3 款之加重竊盜罪，業經公訴檢察官當庭更正
    起訴法條為同法第322 條之常業竊盜罪，本院自無庸再予變
    更起訴法條。又被告所犯常業竊盜罪、侵入住宅、行使偽造
    私文書罪與侵占4 罪間，有方法、結果之牽連關係，應依刑
    法第55條之規定，從一重論以常業竊盜罪。至公訴意旨雖僅
    就附表編號一至四之犯行提起公訴，然檢察官就犯罪事實之
    一部起訴者，其效力及於全部，本件被告所犯附表編號五至
    二十部分、侵入住宅部分（業據告訴）、行使偽造私文書及
    侵占之犯罪事實，與前揭論罪科刑之部分，有同一案件及牽
    連犯之裁判上一罪關係，已如前述，本院自得一併加以裁判
    。查被告前因竊盜案件，於87年間經法院判處有期徒刑10月
    確定，嗣於89年5月13 日縮刑期滿執行完畢，此有臺灣高等
    法院被告全國前案紀錄表 1紙在卷可按，其受有期徒刑之執
    行完畢後，5 年內再犯本件為有期徒刑以上之罪，為累犯，
    應依刑法第47條規定加重其刑。且本件經公訴檢察官當庭具
    體求處有期徒刑2年8月，本院審酌被告智識程度、生活狀況
    、犯後態度等諸般情狀，亦認為妥適，爰量處如主文所示之
    刑。另上開偽造之「戌○○」署押2枚，應依刑法第219條之
    規定，予以宣告沒收。至如附表所示之螺絲起子，因未扣案
    、形體不明，為將來免執行困難，爰不予宣告沒收；而於併
    案部分（臺灣屏東地方法院檢察署）所扣得之的大螺絲起子
    4支、小螺絲起子5支、鉗子4 支、大鉗子2支、剪刀5支、扳
    手3支、銼刀4支，雖為被告所有，惟無證據證明為供本案犯
    罪所用之工具，亦不予宣告沒收，均附此敘明。
四、依刑事訴訟法第273條之1第1項、第299條第1項前段、第310
    條之2、第454條第2項，刑法第322條、第306條第1項、第21
    6條、第210條、第335條第1項、第55條、第47條、第219 條
    ，罰金罰鍰提高標準條例第1條前段，判決如主文。
本案經檢察官陳昭廷到庭執行職務。
中　　華　　民　　國　　94　　年　　10 　　月　　5　　日
                      刑事第一庭 法  官  游悅晨
上列正本證明與原本無異。
如不服本判決，應於判決送達後10日內向本院提出上訴狀（應附
繕本）。告訴人或被害人如對於本判決不服者，應具備理由請求
檢察官上訴，其上訴期間之計算係以檢察官收受判決正本之日期
為準。
中　　華　　民　　國　　94　　年　　10 　　月　　5　　日
                                 書記官  陳慶時
附錄本判決論罪法條：
中華民國刑法第216條
(行使偽造變造或登載不實之文書罪)
行使第二百十條至第二百十五條之文書者，依偽造、變造文書或
登載不實事項或使登載不實事項之規定處斷。
中華民國刑法第210條
(偽造變造私文書罪)
偽造、變造私文書，足以生損害於公眾或他人者，處五年以下有
期徒刑。
中華民國刑法第322條
(常業竊盜)
以犯竊盜罪為常業者，處一年以上七年以下有期徒刑。
中華民國刑法第306條
(侵入住居罪)
無故侵入他人住宅、建築物或附連圍繞之土地或船艦者，處 1 年以下有期
徒刑、拘役或 300 元以下罰金。
無故隱匿其內，或受退去之要求而仍留滯者，亦同。
中華民國刑法第335條
(普通侵占罪)
意圖為自己或第三人不法之所有，而侵占自己持有他人之物者，
處 5 年以下有期徒刑、拘役或科或併科 1 千元以下罰金。
前項之未遂犯罰之。
附表：
編號
一、時間：94年2月22日22時30分許
    地點：苗栗縣頭份鎮蟠桃105-2號
    告訴人：未○○
    竊盜手法：侵入上開住處徒手竊取NOKIA及MOTOROLA手機各1
    只、皮包2個、現金新台幣（下同）2萬2千元及車牌號碼Z7-
    9786號自用小車一部
二、時間：94年2月23日上午5時30分
    地點：苗栗縣頭份鎮○○街52號
    被害人：子○○
    竊盜手法：持螺絲起子（未扣案）竊取車牌號碼W3-1751 自
    用小客車車牌2 面
三、時間：94年3月11日凌晨2時10分許
    地點：嘉義市○○路與光彩街口
    被害人：丁○○
    竊盜手法：徒手竊車牌號碼0562-LS自用小客車1部
四、時間：94年4月28日上午3時
    地點：嘉義市○○○路383號江外科門前
    被害人：卯○○
    竊盜手法：夥同與之有犯意聯絡、綽號「牛仔」之成年男子
    聯合徒手竊車牌號碼ZE-4496自用小客車1部、該車鑰匙 1只
    、存摺5本、土地所有權狀6張、勞力士男用手錶1只、印鑑3
    個、手機充電器2個、血糖機1台、行照及駕照各1張。
五、時間：94年4月13日凌晨3時
    地點：高雄市○○區○○里○○街9號
    被害人：丙○○
    竊盜手法：徒手夜間侵入住宅竊取電腦主機1台、護貝機1台
    、液晶電腦螢幕1台、電腦小喇叭1只、電腦鍵盤1個、JANRY
    S手提袋1只、洗衣粉1盒、中華電信ADSL網路傳輸器ATU-R共
    值37,120元
六、時間：94年4月13日上午7時許
    地點：高雄市○○區○○里○○街12號
    被害人：辛○○
    竊盜手法：徒手侵入住宅竊取被害人長褲內現金2,300元。
七、時間：94年3月初某日
    地點：高雄市旗津區○○○路508號
    被害人：壬○○
    竊盜手法：侵入住宅竊取耳環、K金戒指、車號ZU-3776鑰匙
    1支，共值約3,000元
八、時間：94年3月29日下午2時
    地點：高雄市旗津區○○○路508號
    被害人：壬○○
    竊盜手法：徒手竊取車牌號碼ZU-3776號自小客車1輛 (內有
    汽車音響1部、4面腳踏板、車子防塵罩1個、新高跟鞋3雙、
    外套1件、現金1千，共值約2萬元)
九、時間：94年3月30日上午7時
    地點：高雄縣大寮鄉○○街216號前
    被害人：癸○○
    竊盜手法：徒手竊取車牌號碼1235-MG自小客車車牌2面
十、時間：94年4月2日下午6時
    地點：屏東縣崁頂鄉○○村○○路1-2號
    被害人：酉○○
    竊盜手法：夜間越牆侵入住宅竊取黃金約5萬元、現金20萬
    、音響組合1組，共值約45萬
十一、時間：94年4月3、11日
      地點：高雄縣大寮鄉○○村○○路106-20號
      告訴人：申○○
      竊盜手法：侵入住宅竊取現金5萬、郵局存摺、身分證、
      健保卡、駕照、鑽戒2只、項鍊、手錶3只、手機1支，共
      值約105萬。
十二、時間：94年4月7日下午6時
      地點：屏東縣崁頂鄉○○村○○路24-1號
      被害人：巳○○
      竊盜手法：夜間侵入住宅竊取相機1部、郵局存摺、台銀
      金融卡1張、花旗銀信用卡2張
十三、時間：94年4月7日下午9時
      地點：屏東縣新園鄉○○村○○路601號
      被害人：午○○
      竊盜手法：夜間侵入住宅竊取郵局存摺1 本、台中十一信
      存摺1本及金融卡1張、音響1組、手機1支、手錶 2支、幸
      運石1盒、汽車音響擴大1個、音響喇叭2個、277元、皮夾
      1個
十四、時間：94年4月8日下午8時45分
      地點：屏東縣新埤鄉○○村○○路49號
      被害人：戊○○
      竊盜手法：夜間侵入住宅竊取台銀金融卡1張、手機2支、
      美金4元、現金165元
十五、時間：94年4月13日下午至94年4月14日凌晨5時間某時
      地點：高雄市○○區○○街85號3樓5
      被害人：戌○○
      竊盜手法：夜間侵入住宅竊取證件 (駕照、學生證、健保
      卡、技術士證)
十六、時間：94年4月23日上午7時30分
      地點：高雄市○○區○○路247號檳榔攤
      告訴人：丑○○
      竊盜手法：竊取手機3支、金融卡4張、身分證2張、健保
      卡3張、0.55克拉鑽戒1只 (值約17萬4千)、筆記型電腦1
      部、現金5千元
十七、時間：94年間
      地點：屏東縣某電腦店
      被害人：甲○○
      竊盜手法：趁不注意竊取證件1張
十八、時間：94年間
      地點：不詳
      被害人：辰○○
      竊盜手法：竊取證件1張
十九、時間：94年間
      地點：不詳
      被害人：寅○○
      竊盜手法：竊取證件1張
二十、時間：94年5月2日下9時10分
      地點：：嘉義市○○路○段626號
      被害人：己○○
      竊盜手法：侵入住宅欲竊被發現而未得手
